【裁判字號】    98,訴,117
【裁判日期】    980624
【裁判案由】    違反毒品危害防制條例
【裁判全文】
臺灣新竹地方法院刑事判決               98年度訴字第117號
公  訴  人  臺灣新竹地方法院檢察署檢察官
被      告  丁○○
                    （現另案在臺灣新竹監獄執行中）
            己○○
                    （現另案在臺灣新竹監獄執行中）
            庚○○
            丙○○
            乙○○
上列被告等因違反毒品危害防制條例案件，經檢察官提起公訴（
97年度偵字第7283、7662號、97年度毒偵字第2077、2079、2080
、2081號、98年度偵字第914 、1903、1904號、98年度毒偵字第
418 號），被告等於準備程序中就被訴事實均為有罪之陳述，經
本院合議庭當庭裁定由受命法官獨任行簡式審判程序，判決如下
：
    主  文
丁○○施用第一級毒品，累犯，處有期徒刑玖月，扣案之注射針
筒貳支、吸管壹支，均沒收；又施用第二級毒品，累犯，處有期
徒刑陸月，扣案之吸食器壹組，沒收之；又施用第二級毒品，累
犯，處有期徒刑陸月，扣案之第二級毒品甲基安非他命壹包（驗
餘淨重為零點零貳壹玖公克），沒收銷燬之；又施用第二級毒品
，累犯，處有期徒刑陸月。應執行有期徒刑壹年拾月，扣案之注
射針筒貳支、吸管壹支、吸食器壹組，均沒收，扣案之第二級毒
品甲基安非他命壹包（驗餘淨重為零點零貳壹玖公克），沒收銷
燬之。
己○○施用二級毒品，累犯，處有期徒刑肆月，如易科罰金，以
新臺幣壹仟元折算壹日。
庚○○持有第二級毒品，處拘役拾日，如易科罰金，以新臺幣
壹仟元折算壹日；又持有第二級毒品，處拘役拾日，如易科罰
金，以新臺幣壹仟元折算壹日。應執行拘役肆拾日，如易科罰金
，以新臺幣壹仟元折算壹日。緩刑貳年。
乙○○持有第二級毒品，累犯，處罰金新臺幣貳萬元，如易服勞
役，以新臺幣壹仟元折算壹日。
丙○○持有第二級毒品，處拘役拾日，如易科罰金，以新臺幣
壹仟元折算壹日；又持有第二級毒品，處拘役拾日，如易科罰
金，以新臺幣壹仟元折算壹日。應執行拘役肆拾日，如易科罰金
，以新臺幣壹仟元折算壹日。緩刑貳年。
    事  實
一、(一)丁○○前因犯施用毒品案件，經本院以93年度訴字第22號
      判決就施用第一級毒品部分判處有期徒刑8 月，就施用第
      二級毒品部分判處有期徒刑6 月，定應執行有期徒刑1 年
      確定。又因犯攜帶兇器竊盜案件，經本院以92年度易字第
      451 號判決判處有期徒刑10月確定；再於93年間因犯連續
      轉讓第二級毒品及未經許可持有子彈等案件，經本院以93
      年度訴字第107 號判決判處有期徒刑8 月、2 月，罰金新
      臺幣（下同）20,000元，並定應執行刑為有期徒刑9 月，
      罰金20,000元確定，上開3 案件復經本院以93年度聲字第
      515 號裁定定應執行刑為有期徒刑2 年6 月確定，於94年
      12月23日縮短刑期假釋出監，於95年5 月11日縮刑期滿未
      經撤銷假釋視為執行完畢。
    (二)丁○○前於88年間因施用毒品案件，經本院以88年度毒聲
      字第2769號送觀察、勒戒後，認有繼續施用毒品傾向，再
      以89年度毒聲字第352 號裁定令入戒治處所施以強制戒治
      ，嗣因執行屆滿3 月且成效評定合格，再經本院以89年度
      毒聲字第2096號裁定停止戒治，所餘戒治期間付保護管束
      ，於90年1 月29日期滿未經撤銷保護管束視為執行完畢；
      又於92年8 月至9 月間，因再犯連續施用第一級毒品、第
      二級毒品等案件，經本院以92年度毒聲字第717 號裁定令
      入戒治處所施以強制戒治，於93年1 月9 日因法律修正而
      停止處分報結（非屬執行完畢）；刑責部分經本院以93年
      度訴字第22號判決判處有期徒刑8 月、6 月，定應執行刑
      為有期徒刑1 年確定。又三犯施用毒品案件，經本院以97
      年度訴字第556 號判決判處有期徒刑8 月，經上訴臺灣高
      等法院、最高法院均經該院判決上訴駁回而確定。又四犯
      施用毒品案件，經本院以97年度訴字第1167號宣示判決筆
      錄就施用第一級毒品部分，判處有期徒刑8 月，就施用第
      二級毒品部分，判處有期徒刑5 月，定應執行刑為有期徒
      刑11月確定。
    (三)己○○前因犯竊盜等案件，經本院以96年度易字第714 號
      判決，就收受贓物部分判處有期徒刑2 月，就竊盜部分，
      判處有期徒刑5 月，定應執行刑為有期徒刑6 月，於97年
      3 月18日易科罰金執行完畢。
    (四)己○○前因施用毒品案件，經本院以89年度毒聲字第125
      號裁定送勒戒處所觀察、勒戒，因認無繼續施用毒品傾向
      ，於89年2 月23日執行完畢出所，並經臺灣新竹地方法院
      檢察署檢察官於同日以88年度毒偵字第575 號、89年度毒
      偵字第345 號為不起訴處分確定。又於觀察、勒戒執行完
      畢釋放5 年後之96年間，因犯施用毒品案件，經本院以96
      年度毒聲字第222 裁定送勒戒處所觀察、勒戒，於96年9
      月28日釋放出所，並經臺灣新竹地方法院檢察署檢察官於
      同日以96年度毒偵字第909 號為不起訴處分確定。
    (五)乙○○前因犯妨害自由罪，經本院以86年度少連訴字第79
      0 判決判處有期徒刑7 月，又因違反麻醉藥品管理條例案
      件，經本院以86年度訴字第349 號判決判處有期徒刑1 年
      確定；復犯竊盜案件，分別經本院以86年度易字第2145號
      、87年度易字第1335號判決判處有期徒刑1 年、7 月確定
      ，上開案件經本院以88年度聲字第1230號裁定定應執行刑
      為有期徒刑3 年確定。又犯搶奪罪，經本院以87年度訴字
      第382 號判決判處有期徒刑2 年6 月確定；又因犯竊盜罪
      ，經本院以87年度易字第1638號判決判處有期徒刑1 年確
      定，上開2 案件經本院以88年度聲字第1232號裁定定應執
      行刑為有期徒刑3 年3 月，上開案件經接續執行，於91年
      8 月23日因縮短刑期假釋付保護管束出監，而於93年7 月
      13日保護管束期滿未經撤銷假釋視為執行完畢。
二、詎丁○○仍未戒除毒癮，分別為下列行為：
  (一)基於施用第一級毒品海洛因及第二級毒品甲基安非他命之犯
    意，於97年10月28日下午某時許，在新竹市○○路○段214
    巷34弄43號住處，分別以將第一級毒品海洛因摻水後以針筒
    注射及將第二級毒品甲基安非他命放在玻璃球內燒烤後吸食
    煙霧之方式，施用第一級毒品海洛因、第二級毒品甲基安非
    他命各1 次。嗣於同年月29日上午10時15分許，為警持搜索
    票在上址查獲，並扣得其所有之吸食器1 組、注射針筒2 支
    、吸管1 支，且經警於97年10月29日上午11時55分許採集尿
    液送驗呈嗎啡、可待因、甲基安非他命陽性反應，始悉上情
    。
  (二)基於施用第二級毒品甲基安非他命之犯意，於98年1 月22日
    上午9 時50分許起回溯96小時期間內某時，在上開住處，以
    將第二級毒品甲基安非他命放在玻璃球內燒烤後吸食煙霧之
    方式，施用第二級毒品甲基安非他命乙次。嗣於同年月21日
    晚間7 時許，為警在新竹市○○路○ 段214 巷口查獲，並扣
    得第二級毒品甲基安非他命1 包（驗餘淨重0.0219公克），
    且經警得其同意後採集尿液送驗呈甲基安非他命陽性反應，
    始悉上情。
  (三)基於施用第二級毒品甲基安非他命之犯意，於98年2 月11日
    下午1 時18分許起回溯96小時期間內某時，在同上住處，以
    將第二級毒品甲基安非他命放在玻璃球內燒烤後吸食煙霧之
    方式，施用第二級毒品甲基安非他命乙次。嗣丁○○於同年
    月11日至臺灣新竹地方法院檢察署應訊，經其同意，於同日
    下午1 時18分許，在臺灣新竹地方法院檢察署採集尿液送驗
    ，而查知上情。
三、己○○仍不知悔改，於前開觀察、勒戒執行完畢釋放後5 年
    內，基於施用第二級毒品安非他命之犯意，自97年10月29日
    下午1 時許起回溯96小時期間內某時，在新竹縣新豐鄉中崙
    村某豬舍內，以將第二級毒品安非他命放在玻璃球內燒烤後
    吸食煙霧之方式，施用第二級毒品安非他命乙次。嗣於同年
    月29日上午10時30分許，為警持拘票在新竹縣莊子河川空地
    豬寮查獲，經警得其同意後採集尿液送驗呈安非他命類陽性
    反應，始悉上情。
四、庚○○明知第二級毒品不得非法持有，竟基於持有第二級毒
    品之犯意，分別為下列行為：
  (一)於97年9 月19日晚間9 時25分許，由庚○○以0000000000號
    電話撥打甲○○所有之0000000000號行動電話聯絡購買安非
    他命事宜後，遂於同日晚間10時許，在新竹縣竹北市縣○○
    路、光明一路口附近便利商店，向甲○○（甲○○涉犯販賣
    第二級毒品部分由本院另行審結）以2,000 元之價格購得第
    二級毒品安非他命2 小包而持有之（尚無積極證據證明已達
    10公克），欲供己施用，於翌日凌晨丟棄在馬桶內而未施用
    。
  (二)於97年10月4 日晚間7 時13分許，由庚○○以0000000000號
    電話撥打甲○○所有之0000000000號行動電話聯絡購買安非
    他命事宜後，於同日晚間7 時16分許，在新竹縣竹東鎮○○
    路竹東大橋附近便利商店，向甲○○（甲○○涉犯販賣第二
    級毒品部分由本院另行審結）以1,000 元之價格購得第二級
    毒品安非他命1 小包而持有之（尚無積極證據證明已達10公
    克），欲供己施用，於翌日凌晨丟棄而未施用。
  (三)嗣因臺灣新竹地方法院檢察署檢察官檢察官依法對甲○○所
    有之0000000000號行動電話實施通訊監察，而查悉上情。
五、丙○○、乙○○明知第二級毒品不得非法持有，竟基於持有
    第二級毒品之犯意，分別為下列行為：
  (一)丙○○於97年8 月上旬某日，以電話與戊○○聯絡後，在新
    竹市火車站附近，向戊○○（戊○○涉犯轉讓第二級毒品、
    禁藥部分由本院另行審結）無償取得第二級毒品安非他命1
    小包而持有之（尚無積極證據證明已達10公克）。
  (二)丙○○、乙○○於97年8 月18日晚間8 時許，先後由丙○○
    以00-0000000號電話及乙○○以0000000000號行動電話與戊○○所使用之0000000000號電話聯絡後，遂於同日晚間10時
    許，在新竹市○道○路路邊，由受丙○○委託前往之乙○○
    向戊○○（戊○○涉犯轉讓第二級毒品禁藥部分由本院另行
    審結）無償取得第二級毒品安非他命1 小包（尚無積極證據
    證明已達10公克），乙○○自斯時持有該第二級毒品安非他
    命1 小包；乙○○再於同日晚間某時許，將上開安非他命1
    小包，在桃園縣內壢火車站附近交給丙○○，丙○○自斯時
    持有之。
  (三)嗣因臺灣新竹地方法院檢察署檢察官檢察官依法對戊○○所
    使用之0000000000、0000000000號行動電話實施通訊監察，
    而查悉上情。
六、乙○○受丙○○委託向戊○○索取毒品，而於97年8 月18日
    晚間10時許，戊○○委託姓名年籍不詳成年男子，在新竹市
    ○道○路不詳地點，轉讓第二級毒品安非他命1小包予丙○○，因丙○○無暇前往，遂委由乙○○前往取得後，即無故
    持有，嗣在桃園縣中壢市內壢火車站附近不詳地點交付丙○○。
七、案經臺灣新竹地方法院檢察署檢察官指揮內政部警政署刑事
    警察局及新竹縣政府警察局報請臺灣新竹地方法院檢察署檢
    察官偵查起訴。
    理  由
一、本件被告丁○○、己○○、丙○○、乙○○、庚○○所犯分
    別為毒品危害防制條例第10條第1 項之施用第一級毒品罪、
    同條第2 項之施用第二級毒品罪及同條例第11條第2 項之持
    有第二級毒品罪，均非死刑、無期徒刑、最輕本刑為3 年以
    上有期徒刑之罪，或高等法院管轄第一審之案件，被告等於
    本院準備程序進行中，就被訴事實為有罪之陳述，經本院合
    議庭認合於刑事訴訟法第273 條之1 第1 項之規定，裁定進
    行簡式審判程序，合先敘明。
二、訊據被告丁○○對於上開事實欄二所載之施用第一級毒品海
    洛因、第二級毒品甲基安非他命之事實，於本院準備程序、
    簡式審判程序時均坦承不諱（見本院卷一第166 至167 頁、
    本院卷二第283 至292 頁），且查：
  (一)被告丁○○於97年10月29日該次為警查獲後，在當日上午11
    時55分許所親採封緘之尿液（代號：A263）經送檢驗確呈嗎
    啡、可待因、甲基安非他命陽性反應，有真實姓名代號對照
    表、詮昕科技股份有限公司97年11月11日報告編號：7B0300
    19號濫用藥物尿液檢驗報告各乙份附卷為憑（見97年度毒偵
    字第2080號偵查卷第27至28頁）。此外，有臺灣新竹地院97
    年度聲搜字第593 號搜索票、搜索扣押筆錄、扣押物品錄表
    、扣押物品收據各乙份在卷可參（見97年度毒偵字第20 80
    號卷第23至26頁），另有被告丁○○所有供其施用第一級毒
    品海洛因所用之注射針筒2 支及分裝所用之吸管1 支、供其
    施用第二級毒品安非他命所用之安非他命吸食器1 組扣案可
    資佐證。
  (二)被告丁○○於98年1 月21日該次為警查獲後，在翌日上午9
    時50分許所親採封緘之尿液（代號：C-042） 經送檢驗確呈
    安非他命類（安非他命、甲基安非他命）毒品陽性反應，有
    臺灣檢驗科技股份有限公司濫用藥物檢驗報告、新竹市警察
    局犯罪嫌疑人尿液採驗作業管制紀錄表各乙份（見98年度偵
    字第914 卷第44、45頁）附卷可佐。此外，有自願受搜索同
    意書、新竹市警察局第三分局搜索扣押筆錄、搜索經過及結
    果陳報書、扣押物品目錄表、扣押物品收據及照片2 張在卷
    可稽（見98年度偵字第914 號卷第17至24頁），並有第二級
    毒品甲基安非他命1 包扣案可資佐證。
  (三)被告丁○○於98年2 月11日下午1 時18分許採集之尿液（尿
    液檢體編號：97年偵字914 號）經送檢驗確呈安非他命類（
    安非他命、甲基安非他命）毒品陽性反應，有臺灣尖端先進
    生技醫藥股份有限公司98年2 月18日之濫用藥物檢驗報告、
    臺灣新竹地方法院檢察署受保護管束人（被告）尿液檢體監
    管紀錄表、受保護管束人- 緩起訴處分被告採尿具結書、臺
    灣新竹地方法院檢察署施用毒品受保護管束人採尿報到編號
    表各1 份（見98年度偵字第91 4卷第第36至37、第40至41頁
    ）在卷足證。
  (四)綜上，足認被告丁○○自白確與事實相符，堪以採信。本件
    事證明確，被告丁○○施用第一級毒品海洛因1 次、施用第
    二級毒品甲基安非他命3 次之犯行均洵堪認定。又被告丁○○於本院準備、簡式審判程序時自白：就97年10月29日為警
    查獲該次，施用第一、二級毒品之時間為「97年10月28日下
    午」，係在起訴書所載於「97年10月29日上午11許回溯26小
    時、96小時內」，堪認係同一事實。
  (五)被告丁○○所犯上開3 次施用第二級毒品犯行部分，起訴書
    認被告丁○○係施用第二級毒品安非他命。惟尿液經檢驗出
    甲基安非他命陽性，係施用甲基安非他命後以甲基安非他命
    原態排出者；而檢驗出安非他命陽性部分，乃施用甲基安非
    他命、安非他命均可檢驗出安非他命陽性反應等情，有行政
    院衛生署管制藥品管理局93年11月2 日管檢字第0930010499
    號函影本1 份在卷可參（見本院卷第二第263 頁）。是尿液
    經檢驗出甲基安非他命陽性，係施用甲基安非他命後以甲基
    安非他命原態排出者；而檢驗出安非他命陽性部分，乃施用
    甲基安非他命、安非他命均可檢驗出安非他命陽性反應。則
    由本件被告丁○○3 次為警查獲後之尿液經檢驗結果，均呈
    甲基安非他命陽性反應，足以認定被告丁○○3 次係施用甲
    基安非他命，而非安非他命，此部分業據公訴人當庭更正（
    見本院卷一第165 頁），併予敘明。
  (六)按(1)施用第一級、第二級毒品為犯罪行為，毒品危害防制條
    例第10條定有處罰明文。故施用第一級、第二級毒品者，依
    前揭規定本應科以刑罰。惟基於刑事政策，對合於一定條件
    之施用者，則依同條例第20條、第23條之規定，施以觀察、
    勒戒及強制戒治之保安處分。(2)毒品危害防制條例於92 年7
    月9日修正公布，自93年1月9 日施行，其中第20條、第23條
    將施用毒品之刑事處遇程序，區分為「初犯」及「5 年內再
    犯」、「5 年後再犯」。依其立法理由之說明：「初犯」，
    經觀察、勒戒或強制戒治後，應為不起訴處分或不付審理之
    裁定；經觀察、勒戒或強制戒治執行完畢釋放後，「5 年內
    再犯」者，因其再犯率甚高，原實施之觀察、勒戒及強制戒
    治既已無法收其實效，爰依法追訴或裁定交付審理。至於經
    觀察、勒戒或強制戒治執行完畢釋放後，「5 年後再犯」者
    ，前所實施之觀察、勒戒或強制戒治已足以遮斷其施用毒品
    之毒癮，為期自新及協助其斷除毒癮，仍適用「初犯」規定
    ，先經觀察、勒戒或強制戒治之程序。從而依修正後之規定
    ，僅限於「初犯」及「5 年後再犯」二種情形，始應先經觀
    察、勒戒或強制戒治程序。倘被告於5 年內已再犯，經依法
    追訴處罰，縱其第3次（或第3次以上）再度施用毒品之時間
    ，在初犯經觀察、勒戒或強制戒治執行完畢釋放5 年以後，
    已不合於「5年後再犯」之規定，且因已於「5年內再犯」，
    顯見其再犯率甚高，原實施觀察、勒戒或強制戒治，已無法
    收其實效，即應依該條例第10條處罰。(3)第3次（或第3次以
    上）施用毒品之時間，是否宜有期間限制？以多久為適宜？
    則分屬刑事政策、專門醫學之範圍，非審判機關所能決定，
    有待循立法途徑解決（最高法院95年度第7次、97年度第5次
    刑事庭會議決議參照）。準此，茍被告前經觀察、勒戒或強
    制戒治執行完畢釋放後，5 年內曾再因施用毒品之行為，而
    經法院判處刑罰之處遇程序確定者，縱其係於觀察、勒戒或
    強制戒治執行完畢釋放後5 年後再為本案施用毒品犯行，應
    認屬「再犯」之範疇，而應逕依毒品危害防制條例第10 條
    之規定處罰。經查，被告丁○○曾於88年間因施用毒品案件
    ，經本院以88年度毒聲字第2769號送觀察、勒戒後，認有繼
    續施用毒品傾向，再以89年度毒聲字第352 號裁定令入戒治
    處所施以強制戒治，嗣因執行屆滿3 月且成效評定合格，再
    經本院以89年度毒聲字第2096號裁定停止戒治，所餘戒治期
    間付保護管束，於90年1 月29日期滿未經撤銷保護管束視為
    執行完畢；又於92年8 月至9 月間，因再犯連續施用第一級
    毒品、第二級毒品等案件，經本院以92年度毒聲字第717 號
    裁定令入戒治處所施以強制戒治，於93年1 月9 日因法律修
    正而停止處分報結（非屬執行完畢）；刑責部分經本院以93
    年度訴字第22號判決判處有期徒刑8 月、6 月，定應執行刑
    為有期徒刑1 年確定。又三犯施用毒品案件，經本院以97年
    度訴字第556 號判決判處有期徒刑8 月，經上訴臺灣高等法
    院、最高法院均經該院判決上訴駁回而確定。又四犯施用毒
    品案件，經本院以97年度訴字第1167號宣示判決筆錄就施用
    第一級毒品部分，判處有期徒刑8 月，就施用第二級毒品部
    分，判處有期徒刑5 月，定應執行刑為有期徒刑11月確定，
    有臺灣新竹地方法院檢察署刑案資料查註紀錄表、全國施用
    毒品案件紀錄表、受觀察勒戒人毒品及前科紀錄簡列表、矯
    正簡表、臺灣高等法院被告前案紀錄表各乙份在卷可按，被
    告既於初犯毒品危害防制條例經觀察、勒戒執行完畢釋放後
    之5 年內曾再犯前開施用毒品之罪，並經依法追訴處罰，是
    其於前次強制戒治執行完畢釋放後5 年後再犯本案施用第一
    級毒品犯行，徵諸前開最高法院95年度第7 次、97年度第5
    次刑事庭會議決議意旨，已不合於「5 年後再犯」之規定，
    且因已於「5 年內再犯」，顯見其再犯率甚高，原實施觀察
    、勒戒或強制戒治程序已無法收其實效，自應依法予以論罪
    科刑。
三、訊據被告己○○對於上開事實欄三所載之施用第二級毒品安
    非他命之事實，於本院準備程序、簡式審判程序時均坦承不
    諱（見本院卷一第102 頁、本院卷二第283 至292 頁），且
    被告己○○為警查獲後，在當日下午1 時許所親採封緘之尿
    液（代號：A265）經送檢驗確呈安非他命類毒品陽性反應，
    有真實姓名代號對照表、詮昕科技股份有限公司97年11月11
    日報告編號：7B030021號濫用藥物尿液檢驗報告各乙份附卷
    為憑（見97年度毒偵字第2081號偵查卷第19至20頁）在卷為
    憑。是被告己○○上開自白確與事實相符，可以採信，本件
    事證明確，其施用第二級毒品安非他命乙次之犯行洵堪認定
    。又被告己○○前於96年間，因犯施用毒品案件，經本院以
    96年度毒聲字第222 裁定送勒戒處所觀察、勒戒，於96年9
    月28日釋放，並經臺灣新竹地方法院檢察署檢察官於同日以
    96年度毒偵字第909 號為不起訴處分確定等情，有臺灣新竹
    地方法院檢察署刑案資料查註紀錄表、全國施用毒品案件紀
    錄表、受觀察勒戒人毒品及前科紀錄簡列表、矯正簡表、臺
    灣高等法院被告前案紀錄表各乙份在卷可按，是被告己○○
    於觀察、勒戒完畢釋放後5 年內再犯上開施用第二級毒品罪
    ，所為應依法論罪科刑。
四、訊據被告庚○○對於上開事實欄四、(一)(二)所載之持有第二級
    毒品安非他命之事實，於警詢、偵訊、本院準備程序、簡式
    審判程序時均坦承不諱（見97年度偵字第7283號卷二第365
    至368 頁、第374 至376 頁、本院卷一第166 至167 頁、本
    院卷二第283 至292 頁），且本案查獲前檢察官依法對同案
    被告甲○○所使用之0000000000號行動電話實施通訊監察監
    聽結果，被告庚○○於97年9 月19日晚間9 時25分、9 時27
    分、同年10月4 日晚間7 時13分、7 時16分，以其使用之00
    00000000號行動電話撥打同案被告甲○○所使用之上開行動
    電話聯絡，內容為：97年9 月19日晚間9 時25分：「Ａ（
    指甲○○，下同）：阿龍。Ｂ（指庚○○，下同）：你那裡
    有那個嗎？Ａ：恩。Ｂ：我要2 個。Ａ：我等下打給你。」
    97年9 月19日晚間9 時25分：「Ａ（指甲○○，下同）：
    阿龍，來竹北。Ｂ（指庚○○，下同）：幹，我到竹東來了
    ，到竹北不行，我開的是公司車有衛星定位，老闆發現我就
    糟了。Ａ：你就說在客人。Ｂ：好啦。Ａ：在縣政二路與光
    明一路口有一間7-11。Ｂ：好，我知道。」97年10月4日
    晚間7 時13分：「Ｂ（指庚○○，下同）：阿輝嗎？Ａ（指
    甲○○，下同）：你誰。Ｂ：阿龍，你在哪裡。Ａ：竹東。
    Ｂ：現在有嗎？Ａ：有啊。Ｂ：拿一包可以嗎，還沒領錢。
    Ａ：你到竹林大橋下來有家7-11。Ｂ：朝陽路。」97 年
    10月4 日晚間7 時16分：「Ｂ（指庚○○）：到了。」，有
    通訊監察譯文1 份在卷可參（見97年度偵字第7283卷二第
    370 頁即本院卷二第58、61頁），且同案被告甲○○於本院
    準備、審理程序時亦供稱有於上開時、地分別交付第二級毒
    品安非他命2 小包、1 小包給被告庚○○等語（見本院卷一
    第129 頁、本院卷二第137 至138 頁、第249 頁），是被告
    庚○○上開自白確與事實相符，堪以採信，本件事證明確，
    其持有第二級毒品安非他命2 次之犯行均堪認定。
五、訊據被告丙○○、乙○○對於上開事實欄五、(一)(二)所載之持
    有第二級毒品安非他命之事實，於警詢、偵訊、本院準備程
    序、簡式審判程序時均坦承不諱（被告丙○○部分見：97年
    度偵字第7283號卷二第429 至433 頁、第442 至445 頁、97
    年度毒偵字第2169號卷第27至28頁、本院卷一第257 至259
    頁；被告乙○○部分見：97年度偵字第7283卷二第188至193
    頁、第201 至203 頁、本院卷一第98至103 頁），並有同案
    被告戊○○於本院準備程序時陳述：其確實有在新竹車站附
    近拿1 包安非他命及水蜜桃給丙○○，及親自交給乙○○即
    丙○○所委託的朋友1 包安非他命約0.5 公克等語在卷可憑
    （見本院卷一第132 至133 頁），此外，並有97年8 月18日
    晚間8 時47分戊○○以0000000000號行動電話與被告丙○○
    所使用00-0000000號電話間及同日晚間8 時52分、11時38分
    與被告乙○○間使用0000000000號行動電話間之通訊監察譯
    文在卷可佐（見97年度偵字第7283號卷二第440 頁），是被
    告丙○○、乙○○上開自白確與事實相符，堪以採信，本件
    事證明確，其等持有第二級毒品安非他命之犯行均堪認定。
六、(一)核被告丁○○所為，係分別犯毒品危害防制條例第10條第
      1 、2 項之施用第一、二級毒品罪。其施用前持有第一、
      二級毒品海洛因、甲基安非他命之低度行為，分別為其施
      用第一、二級毒品海洛因、甲基安非他命之高度行為所吸
      收，均不另論罪。被告丁○○所犯上開4 罪，犯意各別，
      行為不同，應予分論併罰。又被告丁○○有如事實欄一、
      (一)所載之前科紀錄，並於95年5 月11日縮刑期滿未經撤銷
      假釋視為執行完畢等情，有臺灣新竹地方法院檢察署刑案
      查註紀錄表及臺灣高等法院被告前案紀錄表各乙份在卷可
      參，其於5 年內再犯本件有期徒刑以上之上開4 罪，均為
      累犯，均應依刑法第47條第1 項規定加重其刑。爰審酌毒
      品戕害吸食者之身心甚鉅，被告丁○○竟無視法律之禁止
      而多次施用，其經觀察、勒戒、強制戒治後仍未戒除毒癮
      ，此次又觸犯施用第一、二級毒品海洛因、甲基安非他命
      之犯行，顯見其自制力薄弱，且前有竊盜、偽造貨幣、未
      經許可持有子彈及多次施用毒品之前科，素行非佳，有臺
      灣高等法院被告前案紀錄表在卷足稽，惟念其事後坦承犯
      行，態度尚可，且施用毒品乃屬對其自身健康之戕害行為
      ，並審酌被告丁○○為高職肄業、從事粗工、經濟狀況尚
      可等智識、教育程度及經濟狀況等一切情狀，分別量處如
      主文所示之刑，並定其應執行刑。
    (二)核被告己○○所為，係犯毒品危害防制條例第10條第2 項
      之施用第二級毒品罪。其施用前持有第二級毒品安非他命
      之低度行為，為其施用第二級毒品安非他命之高度行為所
      吸收，均不另論罪。又被告己○○前因犯竊盜等案件，經
      本院以96年度易字第714 號判決，就收受贓物部分判處有
      期徒刑2 月，就竊盜部分，判處有期徒刑5 月，定應執行
      刑為有期徒刑6 月，並於97年3 月18日易科罰金執行完畢
      等情，有臺灣新竹地方法院檢察署刑案查註紀錄表及臺灣
      高等法院被告前案紀錄表各乙份在卷可參，其於5 年內再
      犯本件有期徒刑以上之罪，為累犯，應依刑法第47條第1
      項規定加重其刑。爰審酌毒品戕害吸食者之身心甚鉅，被
      告己○○竟無視法律之禁止而予以施用，其經觀察、勒戒
      後仍未戒除毒癮，此次又觸犯施用第二級安非他命之犯行
      ，顯見其自制力薄弱，且前有多次竊盜前科，素行非佳，
      有臺灣高等法院被告前案紀錄表在卷足稽，惟念其事後坦
      承犯行，態度尚可，且施用毒品乃屬對其自身健康之戕害
      行為，並審酌被告己○○為國中畢業、從事養豬工作、經
      濟狀況還好等智識、教育程度及經濟狀況等一切情狀，量
      處如主文所示之刑，並諭知易科罰金之折算標準。
    (三)核被告庚○○、丙○○、乙○○所為，均係犯毒品危害防
      制條例第11條第2 項之持有第二級毒品罪。被告庚○○、
      丙○○所犯上開2 罪，犯意各別，行為不同，均應予分論
      併罰。又被告乙○○前因犯妨害自由罪，經本院以86年度
      少連訴字第790 判決判處有期徒刑7 月，又因違反麻醉藥
      品管理條例案件，經本院以86年度訴字第349 號判決判處
      有期徒刑1 年確定；復犯竊盜案件，分別經本院以86年度
      易字第2145號、87年度易字第1335號判決判處有期徒刑1
      年、7 月確定，上開案件經本院以88年度聲字第1230號裁
      定定應執行刑為有期徒刑3 年確定。又犯搶奪罪，經本院
      以87年度訴字第382 號判決判處有期徒刑2 年6 月確定；
      又因犯竊盜罪，經本院以87年度易字第1638號判決判處有
      期徒刑1 年確定，上開2 案件經本院以88年度聲字第1232
      號裁定定應執行刑為有期徒刑3 年3 月，上開案件經接續
      執行，於91年8 月23日因縮短刑期假釋付保護管束出監，
      而於93年7 月13日保護管束期滿未經撤銷假釋視為執行完
      畢等情，有臺灣新竹地方法院檢察署刑案查註紀錄表及臺
      灣高等法院被告前案紀錄表各乙份在卷可參，被告乙○○
      於5 年內再犯本件有期徒刑以上之罪，為累犯，應依刑法
      第47條第1 項規定加重其刑。爰審酌被告庚○○、丙○○
      、乙○○所持有上開毒品之數量、期間，犯罪情節非重，
      且被告庚○○、丙○○均無前科，有臺灣高等法院被告前
      案紀錄表在卷足稽，素行良好，被告乙○○前有妨害自由
      、竊盜、搶奪等前科，素行非佳，惟其等犯罪後均自白，
      態度尚佳，並審酌被告庚○○為高中畢業，擔任司機，經
      濟狀況還好，被告丙○○為高中畢業、目前無業，經濟狀
      況尚可，被告乙○○為國中畢業，前為業務員，經濟狀況
      還好之智識、教育程度及經濟狀況等一切情狀，就被告庚○○、丙○○分別量處如主文所示之刑並諭知易科罰金之
      折算標準，暨定其應執行之刑與易科罰金之折算標準；就
      被告乙○○量處如主文所示之刑，並諭知易服勞役之折算
      標準。又查，被告庚○○、丙○○素行良好，前未曾受有
      期刑以上刑之宣告，有臺灣高等法院被告前案紀錄表在卷
      足憑，經此教訓今後應益知慎戒，信無再犯之虞，本院認
      本案刑之宣告，以暫不執行為適當，爰均併諭知緩刑2 年
      ，用勵自新。至檢察官雖於起訴書就被告乙○○部分亦併
      請求酌予宣告緩刑，惟被告乙○○有如上揭事實欄一、(五)
      所載之前案紀錄，既於本案判決前受有期徒刑之宣告如上
      述，執行完畢未逾5 年，核與刑法第74條之規定不符，依
      法亦無從為緩刑之諭知。
    (四)按毒品危害防制條例第17條規定：「犯第4 條第1 項至第
      4 項、第5 條第1 項至第4 項前段、第6 條第1 項至第4
      項、第7 條第1 項至第4 項、第8 條第1 項至第4 項、第
      10條或第11條第1 項、第2 項之罪，供出毒品來源，因而
      破獲者，得減輕其刑。」，所謂供出毒品來源，因而破獲
      係指具體提供毒品來源之資訊，使調查或偵查犯罪之公務
      員知悉而對之發動調查或偵查，並據以破獲者而言（最高
      法院98年度臺上字第1765號判決意旨可資參照）。經查：
      被告庚○○固於警詢、偵查及本院審理中皆證稱所購入欲
      施用之第二級毒品安非他命是向同案被告甲○○購買，被
      告乙○○、丙○○固於警詢、偵查及本院準備中皆陳稱係
      向同案被告戊○○取得第二級毒品安非他命，惟同案被告
      甲○○、戊○○早經警鎖定為販毒人士，並對其等電話進
      行監聽，已如上述，檢調單位藉由監聽已得知被告庚○○
      向綽號「阿輝」之同案被告甲○○購買第二級毒品及被告
      丙○○、乙○○向被告戊○○取得第二級毒品安非他命之
      上情，且同案被告甲○○、戊○○業於同日即97年10月28
      日晚間，均為警執行搜索及持臺灣新竹地方法院檢察署檢
      察官核發之拘票而查獲，有臺灣新竹地方法院檢察署檢察
      官拘票及本院搜索票各2 張在卷可參（見97年度偵字第72
      83號卷一第206 至207 頁、見97年度偵字第7283號卷二第
      168 、170 頁），是被告庚○○、乙○○、丙○○於警、
      偵訊及本院準備程序、審理程序中供出上情，對查獲同案
      被告甲○○販毒犯行及同案被告戊○○轉讓毒品犯行固有
      助益，惟職司毒品查緝之機關，並未因此而破獲毒品供應
      者之他案，是並非經由被告庚○○、乙○○、丙○○供出
      毒品來源而「破獲」該案及查獲同案被告甲○○，是不符
      合上開減輕其刑之規定，併此敘明。
    (五)又按被告庚○○、丙○○、乙○○行為後，毒品危害防制
      條例雖於98年5 月20日公布部分修正條文，惟本次修正並
      未另定施行日期，應回歸該條例第36條規定，自公布後6
      個月施行，且此次修正涉及多項授權法規修正或訂定，須
      定有一定之施行日期，以完備相關法令修訂及行政作業程
      序，其主管機關法務部立法原意亦認為本次修正應回歸同
      條例第36條規定，自公布後6 個月施行，有法務部98年6
      月8 日法檢字第0980802279號函1 份在卷可參，亦為臺灣
      高等法院98年6 月18日臺灣高等法院暨所屬法院因應新修
      正毒品危害防制條例施行法律問題研討會會議結論所採，
      該修正條文既尚未施行，本件自無需就該條例本次修正為
      新舊法之比較，附此敘明。
七、扣案注射針筒2 支、吸管1 支，均為被告丁○○所有，供其
    施用第一級毒品所用之物，又扣案之吸食器1 組，亦為其所
    有，供其就事實欄二、(一)所載施用第二級毒品甲基安非他命
    之用，經其供承在卷（見本院卷一第166 頁），均依刑法第
    38條第1 項第2 款之規定宣告沒收。至被告丁○○於事實欄
    二、(二)為警扣案之第二級毒品甲基安非他命1 包（驗前淨重
    總計0.0230克，驗餘淨重0.0219公克），確均為毒品危害防
    制條例第2 條第2 項第2 款之第二級毒品甲基安非他命，有
    行政院衛生署草屯療養院98年2 月10日草療鑑字第09802000
    67號鑑定書在卷可參（見本院卷一第83頁），其包裝即夾鍊
    袋因包覆毒品，顯留有該毒品之殘渣，與毒品間已難以分析
    剝離，自應整體視為毒品，均依毒品危害防制條例第18條第
    1 項前段之規定，沒收銷燬之，至送鑑耗損之甲基安非他命
    既已滅失，自無庸再予宣告沒收銷燬，附此敘明。
據上論斷，應依刑事訴訟法第273 條之1 第1 項、第299 條第1
項前段，毒品危害防制條例第10條第1 項、第2 項、第11條第2
項、第18條第1 項前段，刑法第11條、第47條第1 項、第41條第
1 項、第42條第3 項、第38條第1 項第2 款、第51條第5 款、第
74條第1 項第1 款，刑法施行法第1 條之1，判決如主文。
本案經檢察官李秋梅到庭執行職務。
中    華    民    國    98    年    6     月    24    日
                  刑事第五庭    法  官  林佑珊
以上正本證明與原本無異。
如不服本判決應於收受判決後10日內向本院提出上訴書狀，並應
敘述具體理由。其未敘述上訴理由者，應於上訴期間屆滿後20日
內向本院補提理由書(均須按他造當事人之人數附繕本)「切勿逕
送上級法院」。
中    華    民    國    98    年    6     月    24    日
                                書記官  蕭惠婷
附錄本案論罪科刑法條：
毒品危害防制條例第10條
施用第一級毒品者，處6月以上5年以下有期徒刑。
施用第二級毒品者，處3年以下有期徒刑。
毒品危害防制條例第11條
持有第一級毒品者，處3 年以下有期徒刑、拘役或新臺幣5 萬元
以下罰金。
持有第二級毒品者，處2 年以下有期徒刑、拘役或新臺幣3 萬元
以下罰金。
持有專供製造或施用第一、二級毒品之器具者，處1 年以下有期
徒刑、拘役或新臺幣1 萬元以下罰金。
持有毒品達一定數量者，加重其刑至二分之一，其標準由行政院
定之。


司法院資訊處製作；財團法人民間司法改革基金會備份。
